Minutes et répertoires du notaire Claude BENARD, 30 janvier 1717 - 26 juin 1742 (étude XXVIII)
Archives nationales
Minutes et répertoires du notaire Claude BENARD (étude XXVIII)
30 janvier 1717 - 26 juin 1742
MC/ET/XXVIII/145 - MC/ET/XXVIII/275, MC/RE/XXVIII/2 - MC/RE/XXVIII/5
Etude XXVIII; Benard, Claude
Archives nationales de France
Minutes et répertoires: la loi 2008-696 du 15 juillet 2008 relative aux archives a fixé à 75 ans à compter de la date de l'acte, ou à 25 ans à compter de la date du décès de l'intéressé si ce délai est plus bref, le délai de communication des minutes et répertoires des notaires; ce délai est porté à 100 ans à compter de la date de l'acte si le document se rapporte à un mineur (code du Patrimoine, articles L213-2, 4e d et 5e).
Autres documents de l'étude (dossiers de clients, comptabilité...): s'agissant d'archives privées, ces documents sont communicables selon les modalités fixées par le déposant ou le donateur.
Certains documents ne sont pas accessibles en raison de leur mauvais état de conservation.
Versement
Accès aux instruments de recherche de tous les notaires de l’étude XXVIII
Archives de l'étude XXVIII
- Minutes de Claude BENARD, 30 janvier 1717 - 25 juin 1742; MC/ET/XXVIII/145 - MC/ET/XXVIII/275
  - Minutes. 1717, 30 janvier - 1717, 31 mars, 30 janvier 1717 - 31 mars 1717; MC/ET/XXVIII/145
    Informations complémentaires:
    Informations concernant le classement:
    Le niveau inférieur de description, quand il existe, correspond aux minutes d'actes. Toutes les minutes ne sont pas forcément décrites une à une. Les descriptions de ces minutes sont plus ou moins détaillées.
    - Baudouin (Jacques Denis) menuisier fg. Saint Antoine § Mariage de .., 31 janvier 1717; MC/ET/XXVIII/145
      Origine de l'information:
      Artisans XVIIIe siècle, par M. Rambaud et C. Grodecki, 1956-1977 ( fichier papier entièrement dématérialisé; voir contexte dans le Plan d’orientation général - Notaires de Paris, guides thématiques du Minutier).
      Date de révision: 2011-2012
      Date de création de la notice: 2010
      contrat de mariage; Baudouin, Jacques Denis
    - Von Bergh (Lambert), menuisier, faubourg Saint-Antoine § Mariage de .., 31 janvier 1717; MC/ET/XXVIII/145
      contrat de mariage; Von Bergh, Lambert
    - Bail par la veuve de François Van der Meulen, seul peintre de l'Histoire du roi., 1er février 1717; MC/ET/XXVIII/145
      Histoire de l'art, 1700-1750, études XIII à XXXIX (env. 7.500 actes), par Mireille Rambaud, 1966-1975 (fichier papier entièrement dématérialisé; voir contexte dans le Plan d’orientation général - Notaires de Paris, guides thématiques du Minutier).
      Date de révision: 2010
      Date de création de la notice: 2008
      bail; Van der Meulen, Adam François (1632-1690); peintre
    - Toulon (Jacques) Serrurier rue de Charenton § Vente, 3 février 1717; MC/ET/XXVIII/145
      acte de vente; Toulon, Jacques
    - Gasteau (Jean) serrurier rue Jean Beausire § Consentement, 12 février 1717; MC/ET/XXVIII/145
      Gasteau, Jean
    - Rousselet (Edme), maître menuisier, rue de Charonne § Rétrocession, 15 février 1717; MC/ET/XXVIII/145
      cession; Rousselet, Edme
    - Guillet (Charles) Serrurier fg. Saint Antoine § alloué, 24 février 1717; MC/ET/XXVIII/145
      Guillet, Charles
    - Serrurier (alloué) § Contrat pour 3 ans entre Christophe Bissen, compagnon serrurier, et Charles Guillet, serrurier, au profit de François Brochet, neveu de Christophe. Logé, nourri et blanchi par son maître S.d.d. Le maître donnera à l'alloué un écuyer valant trois livres par chacun des 6 dernier mois., 27 février 1717; MC/ET/XXVIII/145
    - Desjardins (Philippe) menuisier fg. Saint Antoine § Alloué, 28 février 1717; MC/ET/XXVIII/145
      Desjardins, Philippe
    - Menuisier (alloué) § Contrat pour 2 ans entre Pierre Drain, marchand forain, et Philippe Desjardins, menuisier, au profit de Louis Drain, âgé de 16 ans, fils de Pierre. Logé, nourri et blanchi par son père. Sans deniers déboursés., 28 février 1717; MC/ET/XXVIII/145
      contrat de travail; Drain, Pierre; Desjardins, Philippe; Drain, Louis
    - Raisin (Charles) maître serrurier grande rue du fg. Saint Antoine § bail, 2 mars 1717; MC/ET/XXVIII/145
      bail; Raisin, Charles
    - Gervais (Nicolas) marchand tapissier fg. Saint Antoine § bail de meubles, 4 mars 1717; MC/ET/XXVIII/145
      bail; Gervais, Nicolas
    - Foucret (Pierre), orfèvre, faubourg Saint-Antoine § Délivrance de legs, 7 mars 1717; MC/ET/XXVIII/145
      délivrance de legs; Foucret, Pierre
    - Fremont (Claude) Serrurier rue Saint Nicolas § alloué, 8 mars 1717; MC/ET/XXVIII/145
      Fremont, Claude
    - Serrurier (alloué) § Contrat pour 2 ans entre Nicolas Desjardins, maître serruriers, et Claude Fremont, serruriers, au profit de Michel Maudry, petit neveu de Nicolas. Logé et nourri par son maître S. d. d. Sauf 60 livres en cas de rupture, 8 mars 1717; MC/ET/XXVIII/145
    - Coulon (Gaspard) ébéniste rue de Charenton § transport de rente, 10 mars 1717; MC/ET/XXVIII/145
      transport de droits; Coulon, Gaspard
    - Besnard (Jean) Sculpteur; fg. Saint Antoine § acte de notoriété aux dires de .., 11 mars 1717; MC/ET/XXVIII/145
      Besnard, Jean
    - Arrêté de mémoire par Etienne Legrand ma^tre maçon entrepreneur de bâtiments, demeurant rue Charonne., 12 mars 1717; MC/ET/XXVIII/145
      Charonne (rue de); Legrand, Etienne; chef d'entreprise; maçon
    - Legrand (Etienne) maître maçon, entrepreneur de bâtiments rue de Charonne § Arrêté de menuiserie, 12 mars 1717; MC/ET/XXVIII/145
      Legrand, Etienne
    - Clavier (Jean Baptiste) menuisier à Montfermé § transport de rente, 15 mars 1717; MC/ET/XXVIII/145
      transport de droits; Clavier, Jean Baptiste
    - Titre nouvel par Michel Roger, architecte des bâtiments du roi., 26 mars 1717; MC/ET/XXVIII/145
      titre nouvel; Roger, Michel; architecte
    - Mornand (Jacques) marchand horloger sur le quai de l'Horloge du palais § bail compte, quittance et obligation, 29 mars 1717; MC/ET/XXVIII/145
      obligation; quittance; bail; Mornand, Jacques
    - BELLANGER (Nicolas) Maître maçon entrepreneur de bâtiments § Bail par .., 2 novembre 1722; MC/ET/XXVIII/145
      bail; Bellanger, Nicolas
  - Minutes. 1717, avril - 1717, juin, avril 1717 - juin 1717; MC/ET/XXVIII/146
    - Benard (Louis) maçon fg. Saint Antoine § Vente, 5 avril 1717; MC/ET/XXVIII/146
      acte de vente; Benard, Louis
    - Bertrand (Nicolas) éventailliste fg. Saint Antoine § Mariage de .., 5 avril 1717; MC/ET/XXVIII/146
      contrat de mariage; Bertrand, Nicolas
    - Denizeau (Jacques) ébéniste grande rue du fg, Saint Antoine § alloué, 11 avril 1717; MC/ET/XXVIII/146
      Denizeau, Jacques
    - Bara (Louis) serrurier fg. Saint Antoine § bail du métier, 11 avril 1717; MC/ET/XXVIII/146
      bail; Bara, Louis
    - ébéniste (alloué) § Contrat pour 3 ans entre Paque Divary, Charron, et Jacques Denizeau, ébéniste, au profit de Guillaume Divary, âgé de 16 ans, fils de Paque, Logé et nourri par son maître S.d.d. sauf trente livres en cas de rupture., 11 avril 1717; MC/ET/XXVIII/146
    - Lelievre (Pierre) menuisier en bordures rue Planchette § bail, 15 avril 1717; MC/ET/XXVIII/146
      bail; Lelievre, Pierre
    - Contrat pour 5 ans entre Laurent Poulard, portier, et Jean-Baptiste Delatour, maître peintre, au profit de Pierre Poulard, âgé de 15 ans, fils du précédent, moyennant 200 livres., 17 avril 1717; MC/ET/XXVIII/146
      contrat d'apprentissage; Delatour, Jean-Baptiste; Poulard, Laurent; Poulard, Pierre; peintre; concierge
    - Delatrier (Jean-Baptiste), maître peintre, grande rue du Faubourg Saint-Antoine § Alloué, 17 avril 1717; MC/ET/XXVIII/146
      contrat de travail; Delatrier, Jean Baptiste
    - Beaune (Michel) maçon à Picpus § Mariage de sa pupille, 17 avril 1717; MC/ET/XXVIII/146
      contrat de mariage; Beaune, Michel
    - Fanoja (Gabriel) menuisier fg. Saint Antoine § Alloué, 18 avril 1717; MC/ET/XXVIII/146
      Fanoja, Gabriel
    - Patignez (François) serrurier; fg. Saint Antoine § bail de métier, 18 avril 1717; MC/ET/XXVIII/146
      bail; Patignez, François
    - Bellier (Louis) tapissier fg. Saint Antoine § alloué, 23 avril 1717; MC/ET/XXVIII/146
      Bellier, Louis
    - tapissier (alloué) § Contrat pour 2 ans entre Pierre Brugnon, bourgeois de Paris, et Louis Bellier, tapissier, au profit de Jean Bragnon, âgé de 16 ans, fils de Pierre. Logé et nourri par son maître les jours ouvrables Moyennant 150 livres, 23 avril 1717; MC/ET/XXVIII/146
    - Langlois (Pierre) maçon à Montreuil § Reconnaissance, 7 mai 1717; MC/ET/XXVIII/146
      reconnaissance; Langlois, Pierre
    - Quilliard (Pierre) serrurier fg. Saint Antoine § Marché d'un métier, 10 mai 1717; MC/ET/XXVIII/146
      marché; Quilliard, Pierre
    - Boisset (Guillaume) serrurier fg. Saint Antoine § Marché de métier, 11 mai 1717; MC/ET/XXVIII/146
      marché; Boisset, Guillaume
    - Déclaration de cens Charles Benoist, architecte du roi et de l'électeur de Cologne, seigneur de Montreuil, La Pissotte près le bois de Vincennes et Fontenay (deux actes)., 15 mai 1717; MC/ET/XXVIII/146
      Précisions sur les lieux: La Pissotte (Vincennes, Val-de-Marne); Vincennes (Val-de-Marne)--La Pissotte
      déclaration féodale; Fontenay-sous-Bois (Val-de-Marne); Montreuil (Seine-Saint-Denis); Vincennes (Val-de-Marne); Benoist, Charles; architecte
    - Sarazin (Nicolas) maître maçon rue Neuve Saint Sauveur § Convention et désistement de bail, 15 mai 1717; MC/ET/XXVIII/146
      bail; Sarazin, Nicolas
    - Lejeune (Thomas) Maître Sculpteur fg. Saint Antoine, 18 mai 1717; MC/ET/XXVIII/146
      Lejeune, Thomas
    - Hermange dit La Fontaine (Jean) maçon à la Croix de Piepus § bail, 20 mai 1717; MC/ET/XXVIII/146
      bail; Hermange dit La Fontaine, Jean
    - Déclaration de cens à Charles Benoist, architecte du roi, seigneur de Montreuil, La Pissotte près le bois de Vincennes et Fontenay., 23 mai 1717; MC/ET/XXVIII/146
    - Constitution par Claude Poquet, conseiller honoraire au Conseil supérieur de la Martinique, la rente assignée sur les possessions en Martinique, énumération et pièces annexes, 24 mai 1717; MC/ET/XXVIII/146
      Étrangers en France, Français à l'étranger et aux colonies, XVIe-XIXe siècle (env. 1.000 actes), par le personnel du Minutier,1950-2000 (fichier papier entièrement dématérialisé; voir contexte dans le Plan d’orientation général - Notaires de Paris, guides thématiques du Minutier).
      Date de création de la notice: 2002
      constitution de rente; dépôt de pièces; Martinique (département); Poquet, Claude
    - Déclaration de cens à Charles Benoist, architecte des bâtiments du roi et de l'électeur de Cologne, seigneur de Montreuil, La Pissotte près le bois de Vincennes et Fontenay (deux actes)., 28 mai 1717; MC/ET/XXVIII/146
    - Bruière (André Nicolas) maître sculpteur grande rue du fg. Saint Antoine § bail, 29 mai 1717; MC/ET/XXVIII/146
      bail; Bruière, André Nicolas
    - Lottin (Martin) serrurier rue des Tournelles § bail, 30 mai 1717; MC/ET/XXVIII/146
      bail; Lottin, Martin
    - Bouton (François) serrurier rue de la Roquette § Vente de métier, 3 juin 1717; MC/ET/XXVIII/146
      acte de vente; Bouton, François
    - Delahaye (Louis) maître doreur rue de la Verrerie § Mariage de .., 5 juin 1717; MC/ET/XXVIII/146
      contrat de mariage; Delahaye, Louis
    - Delahaye (Pierre) doreur à Paris § Mariage du fils de feu .., 5 juin 1717; MC/ET/XXVIII/146
      contrat de mariage; Delahaye, Pierre
    - Bogi (Simon), peintre, place Maubert § Marché (peindre, portes, croisées, rampes de l'escalier de.), 8 juin 1717; MC/ET/XXVIII/146
      marché; Bogi, Simon
    - Lejeune (Thomas) Maître sculpteur fg. Saint Antoine § bail, 10 juin 1717; MC/ET/XXVIII/146
      bail; Lejeune, Thomas
    - Terolle (François) serrurier fg. Saint Antoine § bail, 13 juin 1717; MC/ET/XXVIII/146
      bail; Terolle, François
    - Contrat pour 4 ans entre Savinien Tribout, maître savetier, et François Philippe Ledain, sculpteur, au profit de Savinien Tribout, fils du précédent., 14 juin 1717; MC/ET/XXVIII/146
      contrat d'apprentissage; Ledain, François Philippe; Tribout, Savinien (fils); Tribout, Savinien (père); bottier; sculpteur
    - Ledain (François Philippe) sculpteur rue de Charenton § alloué, 14 juin 1717; MC/ET/XXVIII/146
      Ledain, François Philippe
    - Poteau (Claude) maître maçon fg. Saint Antoine § Marché (réparations), 17 juin 1717; MC/ET/XXVIII/146
      marché; Poteau, Claude
    - Déclaration de cens à Charles Benoist, architecte du roi et de l'électeur de Cologne, seigneur de Montreuil, La Pissotte près le bois de Vincennes et Fontenay (trois actes)., 19 juin 1717; MC/ET/XXVIII/146
    - Vattebled (Louis) serrurier rue Traversière § Vente., 27 juin 1717; MC/ET/XXVIII/146
      acte de vente; Vattebled, Louis
    - Bruneteau (Blaise) entrepreneur de bâtiments fg. Saint Antoine § Constitution et Marché (mur du pignon), 28 juin 1717; MC/ET/XXVIII/146
      constitution de rente; marché; Bruneteau, Blaise
    - Rousseau (Pierre) entrepreneur de bâtiments rue Saint Sauveur § quittance, 26 août 1717; MC/ET/XXVIII/146
      quittance; Rousseau, Pierre
  - Minutes. 1717, juillet - 1717, août, juillet 1717 - août 1717; MC/ET/XXVIII/147
    - Reconnaissance de Jacques Friquet de Vauroze, peintre du roi., 1er juillet 1717; MC/ET/XXVIII/147
      reconnaissance; Friquet de Vauroze, Jacques; peintre
    - BONNEAU (Jean) Maître maçon Rue des Fossés Saint-Germain § Devis et marché de réparations passé par .., 1er juillet 1717; MC/ET/XXVIII/147
      devis; marché; Bonneau, Jean
    - Quittance à Jacques Friquet de Vauroze, peintre du roi., 2 juillet 1717; MC/ET/XXVIII/147
      quittance; Friquet de Vauroze, Jacques; peintre
    - CLOUZIER (Jacques) Maître horloger Rue Saint-Antoine § Bail .., 3 juillet 1717; MC/ET/XXVIII/147
      bail; Clouzier, Jacques
    - DEBILLE (Jean) Serrurier Rue des Juifs § Alloué du fils de .., 4 juillet 1717; MC/ET/XXVIII/147
      Debille, Jean
    - GERVAIS (Nicolas) Maître tapissier grde rue faubourg Saint-Antoine § Quittance .., 5 juillet 1717; MC/ET/XXVIII/147
      quittance; Gervais, Nicolas
    - Menuisier (alloué) § .. de Laurent (Antoine), âgé de 23 ans environ pour 2 ans et demi, chez Baron (Jean), qui le nourrit, loge, couche et blanchit. Lui donne 10 sols par semaine les dix huit derniers mois., 6 juillet 1717; MC/ET/XXVIII/147
      contrat de travail; Laurent, Antoine; Baron, Jean; menuisier
    - BARON (Jean) menuisier Rue de Charenton § Alloué chez .., 11 juillet 1717; MC/ET/XXVIII/147
      Baron, Jean
    - DEVILLAR (Léonard) Maçon; Rue des Tournelles § Marché passé par .., 11 juillet 1717; MC/ET/XXVIII/147
      marché; Devillar, Léonard
    - BARA (Louis) Serrurier Rue Traversière § Bail de métier -, 12 juillet 1717; MC/ET/XXVIII/147
    - MORISSET (Nicolas) Serrurier Rue faubourg Saint-Antoine § Décharge., 13 juillet 1717; MC/ET/XXVIII/147
      Morisset, Nicolas
    - BOUTON (François) Serrurier Rue de la Roquette § Bail de métier .., 20 juillet 1717; MC/ET/XXVIII/147
      bail; Bouton, François
    - Déclaration de cens à Charles Benoist, architecte des bâtiments du roi, seigneur de Montreuil, La Pissotte près le bois de Vincennes et Fontenay., 26 juillet 1717; MC/ET/XXVIII/147
      déclaration; Fontenay-sous-Bois (Val-de-Marne); Montreuil (Seine-Saint-Denis); Vincennes (Val-de-Marne); Benoist, Charles; architecte
    - BARBIER (Bertrand) Ebéniste; gde rue faubourg Saint-Antoine § Certificat déposé et 6 actes même date -, 26 juillet 1717; MC/ET/XXVIII/147
      Barbier, Bertrand
    - MENUISIER en EBENE (Alloué) § .. de TRIMELIN (Pierre) pour 4 ans, chez JARRE (Pierre) que le nourrit, loge, couche, 2 août 1717; MC/ET/XXVIII/147
    - JARRE (Pierre) Menuisier en ébène grde rue faubourg Saint-Antoine § Alloué chez .., 2 août 1717; MC/ET/XXVIII/147
      Jarre, Pierre
    - Déclaration de cens à Charles Benoist, architecte des bâtiments du roi, seigneur de Montreuil, La Pissotte près le bois de Vincennes et Fontenay., 10 août 1717; MC/ET/XXVIII/147
    - PIONNIER (Feron) Maçon Rue Marguerite § Marché passé par .., 10 août 1717; MC/ET/XXVIII/147
      marché; Pionnier, Feron
    - VAN RUSENBURGH (Bernard) Ebéniste grde rue du faubourg Saint-Antoine § Alloué .., 10 août 1717; MC/ET/XXVIII/147
      Van Rusenburgh, Bernard
    - EBENISTE (Alloué) § Alloué de .. BERNARD (François) pour 5 ans chez VANVIGENBURCH (Bernard) que le nourrit loge couche, sauf les fête et le dimanche, s.d.d. de part maître d'autre., 10 août 1717; MC/ET/XXVIII/147
    - Déclaration de cens à Charles Benoist, architecte des bâtiments du roi, seigneur de Montreuil, La Pissotte près le bois de Vincennes et Fontenay (trois actes)., 12 août 1717; MC/ET/XXVIII/147
    - HARLAY (Martin) Ebéniste Rue du Vert Bois § remariage de la veuve de .., 16 août 1717; MC/ET/XXVIII/147
      contrat de mariage; Harlay, Martin
    - DUPRÉ (Martin) Sculpteur Rue du Vert Bois § Mariage du fils de .., 16 août 1717; MC/ET/XXVIII/147
      contrat de mariage; Dupré, Martin
    - DUPRÉ (Etienne) Sculpteur Rue du Vertbois § Mariage de .., 16 août 1717; MC/ET/XXVIII/147
      contrat de mariage; Dupré, Etienne
    - LEQUATRE (Jacques) Serrurier; grde rue faubourg Saint-Antoine § Alloué chez .., 17 août 1717; MC/ET/XXVIII/147
      Lequatre, Jacques
    - SERRURIER (Alloué) § .. de BOUCHER (Bernard) âgé de 10 ans pour 2 ans avec LEQUATRE (Jacques) qui le nourrit la dernière année, sans d.d., 17 août 1717; MC/ET/XXVIII/147
    - PEGOT (Claude) Maçon Grde rue faubourg Saint-Antoine § Convention .., 22 août 1717; MC/ET/XXVIII/147
      Pegot, Claude
    - LEMERY (Jean-Baptiste), de Hatour Peintre gis, rue faubourg Saint-Antoine § Donnation .., 23 août 1717; MC/ET/XXVIII/147
      donation; Lemery, Jean- Baptiste
    - GARITAN (Pierre) graveur sur vernis, grde rue faubourg Saint-Antoine § Mise en - chez -, 24 août 1717; MC/ET/XXVIII/147
      Garitan, Pierre
    - LESTRINIER (Pierre) Maçon gde rue faubourg Saint-Antoine § Convention .., 25 août 1717; MC/ET/XXVIII/147
      Lestrinier, Pierre
    - JACQUET (Jean) Sculpteur faubourg Saint Antoine § Bail à rente .., 27 août 1717; MC/ET/XXVIII/147
      bail; Jacquet, Jean
    - GODELARD (François) Maître ébéniste Rue du faubourg Saint-Antoine § Mise en apprentissage chez .., 29 août 1717; MC/ET/XXVIII/147
      contrat d'apprentissage; Godelard, François
    - GIGNON (François) Serrurier grde rue faubourg Saint-Antoine § Mise en apprentissage du fils de .., 29 août 1717; MC/ET/XXVIII/147
      contrat d'apprentissage; Gignon, François
    - EBENISTE (Alloué) § mise en .. de GIGNON (François) âgé de 14 ans pour 6 ans chez GODELON (François) s.s.d., 29 août 1717; MC/ET/XXVIII/147
  - Minutes. 1717, septembre - 1717, octobre, septembre 1717 - octobre 1717; MC/ET/XXVIII/148
    - LORIN (Antoine) menuisier ébéniste grde Rue faubourg Saint-Antoine § Bail a rente .., 9 septembre 1717; MC/ET/XXVIII/148
      bail; Lorin, Antoine
    - Menuisier (alloué) § .. de Deschamps (Charles), âgé de 12 ans, pour 5 ans, chez Tassin (François), qui le nourrit, loge, couche, moyennant 50 livres, 9 septembre 1717; MC/ET/XXVIII/148
      contrat de travail; Deschamps, Charles; Tassin, François; menuisier
    - Tassin (François), menuisier, grande rue du Faubourg Saint-Antoine § Alloué chez .., 9 septembre 1717; MC/ET/XXVIII/148
      contrat de travail; Tassin, François
    - Ravinet (Claude), maître menuisier, rue Platrière § Quittance .., 9 septembre 1717; MC/ET/XXVIII/148
      quittance; Ravinet, Claude
    - GUILLERMÉ (Philippe) Horloger faubourg Saint-Antoine § Alloué chez .., 12 septembre 1717; MC/ET/XXVIII/148
      Guillermé, Philippe
    - Menuisier (alloué) § .. de Garnier (André), âgé de 15 ans, pour 3 ans chez Dubault (André), qui le nourrit, loge, couche, sans deniers déboursés., 12 septembre 1717; MC/ET/XXVIII/148
      contrat de travail; Garnier, André; Dubault, André; menuisier
    - Menuisier (alloué) § .. de Duval (Mathurin), âgé de 15 ans et 1/2, pour 3 ans chez Rollet (Louis), qui le couche, loge, nourri, pendant les 18 derniers mois, sans deniers déboursés., 12 septembre 1717; MC/ET/XXVIII/148
      contrat de travail; Duval, Mathurin; Rollet, Louis; menuisier
    - Rollet (Louis), menuisier, rue Saint-Nicolas § Alloué de .., 12 septembre 1717; MC/ET/XXVIII/148
      contrat de travail; Rollet, Louis
    - DUBAULT (André) menuisier faubourg Saint-Antoine § Alloué chez .., 12 septembre 1717; MC/ET/XXVIII/148
      Dubault, André
    - HORLOGER (Alloué) § .. de LECLERC (Charles) âgé de 16 ans, pour 6 ans, chez GUILLERMÉ (Philippe) qui le nourrit pendant les 3 dernières années, sans deniers débourser, 12 septembre 1717; MC/ET/XXVIII/148
    - MOREAU (Jean) Serrurier Charenton § obligation .., 17 septembre 1717; MC/ET/XXVIII/148
      obligation; Moreau, Jean
    - COMPTANT (Pierre) Maçon faubourg Saint-Antoine § quittance .., 24 septembre 1717; MC/ET/XXVIII/148
      quittance; Comptant, Pierre
    - COIFFIER (Gilles) menuisier Rue Montmartre § transports de droits .., 27 septembre 1717; MC/ET/XXVIII/148
      transport de droits; Coiffier, Gilles
    - LANGLOIS (Philippe) Brodeur grde rue faubourg Saint-Antoine § Désistement .., 1er octobre 1717; MC/ET/XXVIII/148
      Langlois, Philippe
    - DENISOT (Guillaume) Ebéniste Rue du faubourg Saint-Antoine § Désistement .., 1er octobre 1717; MC/ET/XXVIII/148
      Denisot, Guillaume
    - CRETTÉE (Jean) menuisier en bois de carrosse faubourg Saint Antoine § Alloué chez .., 3 octobre 1717; MC/ET/XXVIII/148
      Crettée, Jean
    - Menuisier en bois de carosses (alloué) § .. de Boudeville (Antoine), âgé de 16 ans et demi, pour 3 ans chez Crettee (Jean), qui le nourrit, loge, couche, 3 octobre 1717; MC/ET/XXVIII/148
      contrat de travail; Boudeville, Antoine; Crettee, Jean
    - DURAND (Nicolas) Sculpteur faubourg Saint-Antoine § Mariage du fils de .., 3 octobre 1717; MC/ET/XXVIII/148
      contrat de mariage; Durand, Nicolas
    - DURAND (Nicolas) Sculpteur grde rue faubourg Saint-Antoine § Mariage de .., 3 octobre 1717; MC/ET/XXVIII/148
    - TEROLLE (Antoine) Serrurier Versailles § Inventaire après décès de .., 4 octobre 1717; MC/ET/XXVIII/148
      inventaire; Terolle, Antoine
    - MUIDEBLED (Jacques) Maître serrurier Rue des Blancs Manteaux § Mariage de .., 5 octobre 1717; MC/ET/XXVIII/148
      contrat de mariage; Muidebled, Jacques
    - Déclaration de cens à Charles Benoist, architecte des bâtiments du roi, seigneur de Montreuil, La Pissotte près le bois de Vincennes et Fontenay (trois actes)., 8 octobre 1717; MC/ET/XXVIII/148
    - TEROLLE (Antoine) Serrurier Versailles § Renonciation .., 8 octobre 1717; MC/ET/XXVIII/148
      Terolle, Antoine
    - COLLET (Nicolas) Maître sculpteur faubourg Saint-Antoine § Mariage de .., 10 octobre 1717; MC/ET/XXVIII/148
      contrat de mariage; Collet, Nicolas
    - COCHETET (Pierre) menuisier Rue Jean Beausire § Désistement .., 11 octobre 1717; MC/ET/XXVIII/148
      Cochetet, Pierre
    - Pason (Etienne), menuisier, rue de Lappe § Désistement .., 11 octobre 1717; MC/ET/XXVIII/148
      renonciation; Pason, Etienne
    - LANGLOIS (Pierre) Maçon Montreuil § Constitution .., 12 octobre 1717; MC/ET/XXVIII/148
      constitution de rente; Langlois, Pierre
    - Roussel (François), maître menuisier, grande rue du Faubourg Saint-Antoine § Décharge réciproque., 21 octobre 1717; MC/ET/XXVIII/148
      décharge; Roussel, François
    - LANGLOIS (Pierre) Maçon Montreil § Marché de maçonnerie (réparation), 23 octobre 1717; MC/ET/XXVIII/148
      marché; Langlois, Pierre
    - CUTELLE (Charles) Maçon rue Pont au Choux § Marché passé par .., 25 octobre 1717; MC/ET/XXVIII/148
      marché; Cutelle, Charles
    - AUBRAY (Jean) Maître ébéniste; Rue Saint-Nicolas § Renonciation -, 26 octobre 1717; MC/ET/XXVIII/148
      Aubray, Jean